firefox-addon/dictionaries/tr.aff
FLAG UTF-8
SFX ≗ ümek üyememişsindir ümek
SFX ≗ emek eyememişsiniz emek
SFX ≗ imek iyememişsiniz imek
SFX ≗ ümek üyememişsiniz ümek
SFX ≗ emek eyememişsinizdir emek
SFX ≗ imek iyememişsinizdir imek
SFX ≗ ümek üyememişsinizdir ümek
SFX ≗ emek eyememiştir emek
SFX ≗ imek iyememiştir imek
SFX ≗ ümek üyememiştir ümek
SFX ≗ emek eyemese emek
SFX ≗ imek iyemese imek
SFX ≗ ümek üyemese ümek
SFX ≗ emek eyemesek emek
SFX ≗ imek iyemesek imek
SFX ≗ ümek üyemesek ümek
SFX ≗ emek eyemeseler/≧ emek
SFX ≗ imek iyemeseler/≧ imek
SFX ≗ ümek üyemeseler/≧ ümek
SFX ≗ emek eyemeselerdi emek
SFX ≗ imek iyemeselerdi imek
SFX ≗ ümek üyemeselerdi ümek
SFX ≗ emek eyemesem emek
SFX ≗ imek iyemesem imek
SFX ≗ ümek üyemesem ümek
SFX ≗ emek eyemesen emek
SFX ≗ imek iyemesen imek
SFX ≗ ümek üyemesen ümek
SFX ≗ emek eyemeseniz emek
SFX ≗ imek iyemeseniz imek
SFX ≗ ümek üyemeseniz ümek
SFX ≗ emek eyemeseydi emek
SFX ≗ imek iyemeseydi imek
SFX ≗ ümek üyemeseydi ümek
SFX ≗ emek eyemeseydik emek
SFX ≗ imek iyemeseydik imek
SFX ≗ ümek üyemeseydik ümek
SFX ≗ emek eyemeseydiler/≧ emek
SFX ≗ imek iyemeseydiler/≧ imek
SFX ≗ ümek üyemeseydiler/≧ ümek
SFX ≗ emek eyemeseydim emek
SFX ≗ imek iyemeseydim imek
SFX ≗ ümek üyemeseydim ümek
SFX ≗ emek eyemeseydin emek
SFX ≗ imek iyemeseydin imek
SFX ≗ ümek üyemeseydin ümek
SFX ≗ emek eyemeseydiniz emek
SFX ≗ imek iyemeseydiniz imek
SFX ≗ ümek üyemeseydiniz ümek
SFX ≗ emek eyemesin emek
SFX ≗ imek iyemesin imek
SFX ≗ ümek üyemesin ümek
SFX ≗ emek eyemesinler/≧ emek
SFX ≗ imek iyemesinler/≧ imek
SFX ≗ ümek üyemesinler/≧ ümek
SFX ≗ emek eyemeyebildi emek
SFX ≗ imek iyemeyebildi imek
SFX ≗ ümek üyemeyebildi ümek
SFX ≗ emek eyemeyebildik emek
SFX ≗ imek iyemeyebildik imek
SFX ≗ ümek üyemeyebildik ümek
SFX ≗ emek eyemeyebildik/∦≊∢≈∹≧ emek
SFX ≗ emek eyemeyebildiğ/∂≢∫≂∲∶∽≄∎ emek
SFX ≗ imek iyemeyebildik/∦≊∢≈∹≧ imek
SFX ≗ imek iyemeyebildiğ/∂≢∫≂∲∶∽≄∎ imek
SFX ≗ ümek üyemeyebildik/∦≊∢≈∹≧ ümek
SFX ≗ ümek üyemeyebildiğ/∂≢∫≂∲∶∽≄∎ ümek
SFX ≗ emek eyemeyebildikçe emek
SFX ≗ imek iyemeyebildikçe imek
SFX ≗ ümek üyemeyebildikçe ümek
SFX ≗ emek eyemeyebilebilirlik emek
SFX ≗ imek iyemeyebilebilirlik imek
SFX ≗ ümek üyemeyebilebilirlik ümek
SFX ≗ emek eyemeyebilebilirlik/∦≊∢≈∹≧ emek
SFX ≗ emek eyemeyebilebilirliğ/∂≢∫≂∲∶∽≄∎ emek
SFX ≗ imek iyemeyebilebilirlik/∦≊∢≈∹≧ imek
SFX ≗ imek iyemeyebilebilirliğ/∂≢∫≂∲∶∽≄∎ imek
SFX ≗ ümek üyemeyebilebilirlik/∦≊∢≈∹≧ ümek
SFX ≗ ümek üyemeyebilebilirliğ/∂≢∫≂∲∶∽≄∎ ümek
SFX ≗ emek eyemeyebilecakken emek
SFX ≗ imek iyemeyebilecakken imek
SFX ≗ ümek üyemeyebilecakken ümek
SFX ≗ emek eyemeyebilecek emek
SFX ≗ imek iyemeyebilecek imek
SFX ≗ ümek üyemeyebilecek ümek
SFX ≗ emek eyemeyebilecek/∦≊∢≈∹≧ emek
SFX ≗ emek eyemeyebileceğ/∂≢∫≂∲∶∽≄∎ emek
SFX ≗ imek iyemeyebilecek/∦≊∢≈∹≧ imek
SFX ≗ imek iyemeyebileceğ/∂≢∫≂∲∶∽≄∎ imek
SFX ≗ ümek üyemeyebilecek/∦≊∢≈∹≧ ümek
SFX ≗ ümek üyemeyebileceğ/∂≢∫≂∲∶∽≄∎ ümek
SFX ≗ emek eyemeyebileli emek
SFX ≗ imek iyemeyebileli imek
SFX ≗ ümek üyemeyebileli ümek
SFX ≗ emek eyemeyebilemeden emek
SFX ≗ imek iyemeyebilemeden imek
SFX ≗ ümek üyemeyebilemeden ümek
SFX ≗ emek eyemeyebilen emek
SFX ≗ imek iyemeyebilen imek
SFX ≗ ümek üyemeyebilen ümek
SFX ≗ emek eyemeyebilen/∙∂≢∦≊∫∢≈∹≂∲∶∽≄≧ emek
SFX ≗ imek iyemeyebilen/∙∂≢∦≊∫∢≈∹≂∲∶∽≄≧ imek
SFX ≗ ümek üyemeyebilen/∙∂≢∦≊∫∢≈∹≂∲∶∽≄≧ ümek
SFX ≗ emek eyemeyebilerek emek
SFX ≗ imek iyemeyebilerek imek
SFX ≗ ümek üyemeyebilerek ümek
SFX ≗ emek eyemeyebilerken emek
SFX ≗ imek iyemeyebilerken imek
SFX ≗ ümek üyemeyebilerken ümek
SFX ≗ emek eyemeyebilesi emek
SFX ≗ imek iyemeyebilesi imek
SFX ≗ ümek üyemeyebilesi ümek
SFX ≗ emek eyemeyebilesi/∛≥≽∦≊≬≩≈∹≂∲∶∽≄≧ emek
SFX ≗ imek iyemeyebilesi/∛≥≽∦≊≬≩≈∹≂∲∶∽≄≧ imek
SFX ≗ ümek üyemeyebilesi/∛≥≽∦≊≬≩≈∹≂∲∶∽≄≧ ümek
SFX ≗ emek eyemeyebilici emek
SFX ≗ imek iyemeyebilici imek
SFX ≗ ümek üyemeyebilici ümek
SFX ≗ emek eyemeyebilici/∛≥≽∦≊≬≩≈∹≂∲∶∽≄≧ emek
SFX ≗ imek iyemeyebilici/∛≥≽∦≊≬≩≈∹≂∲∶∽≄≧ imek
SFX ≗ ümek üyemeyebilici/∛≥≽∦≊≬≩≈∹≂∲∶∽≄≧ ümek
SFX ≗ emek eyemeyebilince emek
SFX ≗ imek iyemeyebilince imek
SFX ≗ ümek üyemeyebilince ümek
SFX ≗ emek eyemeyebilinceye emek
SFX ≗ imek iyemeyebilinceye imek
SFX ≗ ümek üyemeyebilinceye ümek
SFX ≗ emek eyemeyebilip emek
SFX ≗ imek iyemeyebilip imek
SFX ≗ ümek üyemeyebilip ümek
SFX ≗ emek eyemeyebilir emek
SFX ≗ imek iyemeyebilir imek
SFX ≗ ümek üyemeyebilir ümek
SFX ≗ emek eyemeyebilirdi emek
SFX ≗ imek iyemeyebilirdi imek
SFX ≗ ümek üyemeyebilirdi ümek
SFX ≗ emek eyemeyebilirdik emek
SFX ≗ imek iyemeyebilirdik imek
SFX ≗ ümek üyemeyebilirdik ümek
SFX ≗ emek eyemeyebilirdim emek
SFX ≗ imek iyemeyebilirdim imek
SFX ≗ ümek üyemeyebilirdim ümek
SFX ≗ emek eyemeyebilirdin emek
SFX ≗ imek iyemeyebilirdin imek
SFX ≗ ümek üyemeyebilirdin ümek
SFX ≗ emek eyemeyebilirdiniz emek
SFX ≗ imek iyemeyebilirdiniz imek
SFX ≗ ümek üyemeyebilirdiniz ümek
SFX ≗ emek eyemeyebilirim emek
SFX ≗ imek iyemeyebilirim imek
SFX ≗ ümek üyemeyebilirim ümek
SFX ≗ emek eyemeyebilirimdir emek
SFX ≗ imek iyemeyebilirimdir imek
SFX ≗ ümek üyemeyebilirimdir ümek
SFX ≗ emek eyemeyebiliriz emek
SFX ≗ imek iyemeyebiliriz imek
SFX ≗ ümek üyemeyebiliriz ümek
SFX ≗ emek eyemeyebilirizdir emek
SFX ≗ imek iyemeyebilirizdir imek
SFX ≗ ümek üyemeyebilirizdir ümek
SFX ≗ emek eyemeyebilirken emek
SFX ≗ imek iyemeyebilirken imek
SFX ≗ ümek üyemeyebilirken ümek
SFX ≗ emek eyemeyebilirler/≧ emek
SFX ≗ imek iyemeyebilirler/≧ imek
SFX ≗ ümek üyemeyebilirler/≧ ümek
SFX ≗ emek eyemeyebilirlerdi emek
SFX ≗ imek iyemeyebilirlerdi imek
SFX ≗ ümek üyemeyebilirlerdi ümek
SFX ≗ emek eyemeyebilirlik emek
SFX ≗ imek iyemeyebilirlik imek
SFX ≗ ümek üyemeyebilirlik ümek
SFX ≗ emek eyemeyebilirlik/∦≊∢≈∹≧ emek
SFX ≗ emek eyemeyebilirliğ/∂≢∫≂∲∶∽≄∎ emek
SFX ≗ imek iyemeyebilirlik/∦≊∢≈∹≧ imek
SFX ≗ imek iyemeyebilirliğ/∂≢∫≂∲∶∽≄∎ imek
SFX ≗ ümek üyemeyebilirlik/∦≊∢≈∹≧ ümek
SFX ≗ ümek üyemeyebilirliğ/∂≢∫≂∲∶∽≄∎ ümek
SFX ≗ emek eyemeyebilirmiş emek
SFX ≗ imek iyemeyebilirmiş imek
SFX ≗ ümek üyemeyebilirmiş ümek
SFX ≗ emek eyemeyebilirse emek
SFX ≗ imek iyemeyebilirse imek
SFX ≗ ümek üyemeyebilirse ümek
SFX ≗ emek eyemeyebilirsin emek
SFX ≗ imek iyemeyebilirsin imek
SFX ≗ ümek üyemeyebilirsin ümek
SFX ≗ emek eyemeyebilirsindir emek
SFX ≗ imek iyemeyebilirsindir imek
SFX ≗ ümek üyemeyebilirsindir ümek
SFX ≗ emek eyemeyebilirsiniz emek
SFX ≗ imek iyemeyebilirsiniz imek
SFX ≗ ümek üyemeyebilirsiniz ümek
SFX ≗ emek eyemeyebilirsinizdir emek
SFX ≗ imek iyemeyebilirsinizdir imek
SFX ≗ ümek üyemeyebilirsinizdir ümek
SFX ≗ emek eyemeyebiliyor emek
SFX ≗ imek iyemeyebiliyor imek
SFX ≗ ümek üyemeyebiliyor ümek
SFX ≗ emek eyemeyebiliyordu emek
SFX ≗ imek iyemeyebiliyordu imek
SFX ≗ ümek üyemeyebiliyordu ümek
SFX ≗ emek eyemeyebiliyorlar/∎ emek
SFX ≗ imek iyemeyebiliyorlar/∎ imek
SFX ≗ ümek üyemeyebiliyorlar/∎ ümek
SFX ≗ emek eyemeyebiliyormuş emek
SFX ≗ imek iyemeyebiliyormuş imek
SFX ≗ ümek üyemeyebiliyormuş ümek
SFX ≗ emek eyemeyebiliyorsa emek
SFX ≗ imek iyemeyebiliyorsa imek
SFX ≗ ümek üyemeyebiliyorsa ümek
SFX ≗ emek eyemeyebiliyorsun emek
SFX ≗ imek iyemeyebiliyorsun imek
SFX ≗ ümek üyemeyebiliyorsun ümek
SFX ≗ emek eyemeyebiliyorsunuz emek
SFX ≗ imek iyemeyebiliyorsunuz imek
SFX ≗ ümek üyemeyebiliyorsunuz ümek
SFX ≗ emek eyemeyebiliyorum emek
SFX ≗ imek iyemeyebiliyorum imek
SFX ≗ ümek üyemeyebiliyorum ümek
SFX ≗ emek eyemeyebiliyoruz emek
SFX ≗ imek iyemeyebiliyoruz imek
SFX ≗ ümek üyemeyebiliyoruz ümek
SFX ≗ emek eyemeyebiliş emek
SFX ≗ imek iyemeyebiliş imek
SFX ≗ ümek üyemeyebiliş ümek
SFX ≗ emek eyemeyebiliş/∙∂≢∦≊∫∢≈∹≂∲∶∽≄≧ emek
SFX ≗ imek iyemeyebiliş/∙∂≢∦≊∫∢≈∹≂∲∶∽≄≧ imek
SFX ≗ ümek üyemeyebiliş/∙∂≢∦≊∫∢≈∹≂∲∶∽≄≧ ümek
SFX ≗ emek eyemeyebilme emek
SFX ≗ imek iyemeyebilme imek
SFX ≗ ümek üyemeyebilme ümek
SFX ≗ emek eyemeyebilme/∛≥≽∦≊≬≩≈∹≂∲∶∽≄≧ emek
SFX ≗ imek iyemeyebilme/∛≥≽∦≊≬≩≈∹≂∲∶∽≄≧ imek
SFX ≗ ümek üyemeyebilme/∛≥≽∦≊≬≩≈∹≂∲∶∽≄≧ ümek
SFX ≗ emek eyemeyebilmeden emek
SFX ≗ imek iyemeyebilmeden imek
SFX ≗ ümek üyemeyebilmeden ümek
SFX ≗ emek eyemeyebilmek emek
SFX ≗ imek iyemeyebilmek imek
SFX ≗ ümek üyemeyebilmek ümek
SFX ≗ emek eyemeyebilmek/∙∦≊∢≈≧ emek
